# 请问半年报披露时上年的坏账准备是年末计提的，本年需要在 6 月份计提吗

提问人：kang77 时间：2016-08-10 19:46:10
请问 1 、上年的坏账准备是年末根据账龄计提的并在 12 月份确认了相应的资产减值损失和递延所得税资产，现在需要披露半年报，本年是在年末 12 月计提坏账还是应该在 6 月份计提坏账准备，如果需要在 6 月底计提坏账准备，那么是否需要在 6 月份确认相应的递延所得税资产。 2 、如果需要本年在 6 月份计提坏账准备确认资产减值损失，并且确认相应的递延所得税资产，披露利润表上年同期数时上年1-6月的资产减值损失是按账面记录填 0 ，还是需要报表模拟调整出上年1-6月份资产减值损失，计提按截止到 6 月份的账面余额和账龄计算的坏账准备。如果上年同期的坏账准备和资产减值损失需要调整来做类别披露，那么是否还需要调整上年1-6月的递延所得税资产。

回答人：chenyiwei
1 、根据《企业会计准则第 32 号——中期财务报告》第十一条：“企业在中期财务报表中应当采用与年度财务报表相一致的会计政策”；第十二条：“中期会计计量应当以年初至本中期末为基础，财务报告的频率不应当影响年度结果的计量”。这些规定表明在中期报告期末，也应当按照年末结帐的要求履行全套结帐程序，包括计提和调整各项资产减值准备、确认公允价值变动、调整递延所得税资产和负债等。 2 、如果上年同期末没有进行上述结帐程序，则理论上在本中期编制利润表的前期比较数据时需要对上年同期数进行调整。但一般在实务操作中较少这样做。

提问人：jyeyoulan 时间：2016-08-29 16:56:26
陈版主好：一直想不明白一个问题，就是中期报表关于当期计提的坏账准备确认递延资产的事情。 1 、会计上之所以确认递延税，是因为税法与会计的差异，而中期两者是不存在差异的（因为季度申报企业所得税时，坏账准备是不需要做纳税调整的，年度汇算清缴时再一并调整,所以，就中报时点而言，税务规定，季度申报应纳税所得额不需对计提的坏账准备进行调整，这样的话，如果不考虑其他永久差异、暂时差异等影响因素，会计利润总额与税务应纳税所得额是一致的，两者不存在差异），为什么要按年报要求去确认？ 2 、如果将中期计提的坏账准备确认递延资产，考虑了当期所得税的调整项目，根据当期所得税=应交税费，会造成应交税费大于或小于季报时应缴税务局的数（因为会计考虑了纳税调整，而季报税务规定坏账准备是不做纳税调整的）。如果出现应交税费大于季度应缴税务局的数，会计账面得挂着应交税费，却实际又不该交。所以我都觉得中期就计提的坏账准备而言，不该确认递延税，因为中期时会计与税务不存在差异。还请陈老师指点，这个问题困扰我好久了

回答人：chenyiwei
2 、因为所得税费用按权责发生制原则确认，所确认的当期所得税费用不一定等于实际应预缴的所得税，所以会计上确认递延所得税资产和递延所得税费用仍然是合理的，与预缴不存在冲突。

回答人：chenyiwei
1 、递延所得税只是会计处理，和税务处理无关。中期所得税只是预缴，预缴金额不代表按权责发生制原则应确认的所得税费用，虽然预缴时不用纳税调整，但会计上的所得税费用确认还是遵循权责发生制原则。